# 请教：关于股东债权转实收资本

提问人：phoenixfzhang 时间：2015-06-15 14:52:15
A公司于 2013 年出资设立全资子公司B，B公司注册资本 2000 万元，实收资本 100 万元。 2013 年，母子公司生往来款项 1000 万元， 2014 年发生往来款项 500 万元，即，截至当前，A公司应收B公司 1500 万元。 请问，现在，能将上述A公司应收B公司 1500 万元，视为A公司补足出资行为，增加B公司实收资本吗？

回答人：chenyiwei
B的公司章程中对出资期限、出资方式等是如何规定的？如果原先没有规定债转股出资方式，则至少应当在作出股东决定、修改公司章程后才能变更出资方式。另外用做转为资本的债权本身也应当合规，符合《公司注册资本登记管理规定（ 2014 年修订）》的相关规定。